# 关于海外并购的合并报表的问题

提问人：hejie203055 时间：2018-06-07 17:56:56
求陈版指教：A股上市公司为收购美国的B公司100%资产，出于各方面监管的考虑，由A的大股东联合其他基金成立并购基金，并成立境内全资C公司（SPV1)，C公司通过其全资香港子公司D(SPV2）先进行第一步完成对B公司的收购，（两个SPV是专门为并购设置的，无其他业务），然后第二步由A公司发行股份收购C公司，从而间接持有B的100%股权，交易完成后，上市公司均无实际控制人，现在交割完成后，在合并日，商誉应该在哪个层面上确认？由于A购买的是C公司，业绩承诺也是由C公司的股东来承诺，但最终主要的业绩其实是B公司贡献的，那C公司承诺的业绩该怎么计算呢，是由B+C+D账面利润体现，还是需要老虑公允价值摊销问题？

回答人：chenyiwei
1 、上市公司合并报表层面肯定要确认商誉。两个SPV如需编制合并报表的，则在SPV的合并报表层面也需要体现商誉。 2 、业绩的计算方法本质上是交易双方商业谈判的结果，并无统一做法。但基于保护上市公司股东利益的考虑，建议站在上市公司的视角计算收益，即考虑合并报表层面对被收购方可辨认净资产公允价值调整所导致的对折旧、摊销、存货成本结转等的影响。